Cristóbal Contreras Beltrán

Ingeniero civil Informático - Frontend | Soporte Técnico

+56 9 9518 2311 in /in/cristobal-contreras AsCraftC

Bē /AsCraftC

Perfil

Ingeniero Civil Informático con experiencia en soporte técnico, desarrollo frontend, Experiencia de usuario(UX)/Interfaces de usuario(UI) y Diseño centrado en el usuario(UCD). Capacitado para implementar soluciones tecnológicas eficientes, desde configuración, administración y capacitación de sistemas hasta desarrollo de aplicaciones web. Conocimiento en bases de datos SQL y NoSQL, así como en la integración y desarrollo de backend (API y microservicos). Enfocado en la mejora de procesos tecnológicos para maximizar la productividad y la satisfacción del usuario final.

Areas de Competencia

Diseño y mantención de base de datos - Administrador Windows - GNU/Linux - Soporte Técnico - Diseño UX/UI - Desarrollo Frontend - Gamificación - Diseño de juegos - Administración de redes - CPS.

Experiencia Profesional

Soporte Técnico, Hospital de Villarrica

Villarrica, Chile 09/2024 - 10/2024

- Configuración y reparación de equipos institucionales, optimizando la experiencia del usuario y simplificando tareas cotidianas.
- Configuración de servicios, software y redes de oficinas, con un enfoque en la comodidad y eficiencia de los funcionarios.
- Implementación de estrategias de respuesta ágil para la resolución inmediata de problemas en el lugar de operación.
- Administración avanzada, configuración y reparación de Sistemas ofimáticos Operativos Windows.

Desarrollador Frontend, *iDEAUFRO*

Temuco, Chile 06/2023 - 12/2023

- Levantamiento de requerimientos de proyecto y necesidades relacionadas al Frontend.
- Uso de Figma para la creación de wireframes y mockups interactivos, desarrollando un total de 7 vistas.
- Diseño y desarrollo de interfaces web aplicando diseño centrado en el usuario en 4 iteraciones.
- Integración con el backend mediante llamadas a la API y despliegue en servidor utilizando Docker.

Soporte Técnico, <u>ASESORIAS Y GESTIONES TECNOLOGICAS SPA</u>

La Araucania, Chile 02/2021 - 04/2024

- Diagnóstico y reparación de impresoras en problemas de hardware y/o software.
- Configuración y validación de impresoras en redes LAN.
- Configuración de usabilidad de equipos de impresión y capacitación de usuarios en su uso.
- Optimización de uso de sistema de impresión, aumentando la productividad de usuarios y reduciendo necesidad de intervención técnica.

Cursos En linea & Certificaciones

- Ruta de Ciberseguridad Personal (May. 2024) Platzi
- Curso profesional de Git y GitHub (Jun. 2024) Platzi

Educación

Ingeniería Civil Informática Universidad de La Frontera

Temuco, Chile 2018-2023

Cursos Relevantes: Taller de redes, Ciencias de la Computación 1 y 2, Base de datos 1 y 2, Ingeniería de requerimientos, Auditoria Informática, Diseño de experiencia de usuario, Criptografía y privacidad, Gestión de calidad del software, Formulación y evaluación de proyectos, Seguridad de la Información, Internet de la cosas(IoT)

Habilidades

- Base de Datos: MySQL, PostgreSQL, MongoDB, MariaDB
- Lenguajes de programación y otros: HTML/CSS/JavaScript, Java, SQL, Python, C#, GDScript, Arduino LateX
- Software y Frameworks: React, Vue3, SASS, Springboot, Flutter, Unity, Godot, Word, PowerPoint, Excel, Figma, npm, git, git flow, GitHub, VSCode, Android Studio, IntelliJ IDEA, Windows (7, 10 y 11), GNU/Linux (Ubuntu, CentOS, ArchLinux, fedora, kali)
- Habilidades adicionales: Consumo y creación de API REST, Documentación IEE-830, UML, Prueba Unitarias, Diseño responsivo, Evaluación y Manejo de riesgos, Autogestión, Licencia de conducir Clase B

Idiomas

Español [Nativo]

- Inglés Lectura/Escritura [Técnico]
- Inglés Conversacional [Intermedio] B1 (UFRO)